# 是否构成融资租赁

提问人：jianghaolun 时间：2021-08-31 15:33:07
陈版主您好，请教一个问题：
以下租赁是否构成融资租赁？
公司向客户提供了一项设备租赁，该设备使用年限大约在 6 年。合同约定：
租赁期为一年，一年期满后如双方无书面异议自动续期，满 5 年后合同终止，设备所有权归客户；
第一年客户需向公司支付55W金额（其中30W是租金，25W是成本分摊费用，该费用如果退货需退还，第二年开始无该费用）；第二年开始租金为30W
租赁期间如果设备损坏，甲方需进行赔偿

回答人：chenyiwei
1 、该设备的原值或公允价值为多少？如果租赁满 5 年，则其租金的折现值是否基本相当于设备公允价值？
2 、预计该合同履行满 5 年的可能性有多大？如果客户不再续租可能有何后果？
3 、“25W是成本分摊费用，该费用如果退货需退还”的收取目的是什么？是用于补偿什么支出？

提问人：jianghaolun 时间：2021-09-02 15:33:07
陈版主您好，
1.该设备单独出售的价格在200W到250W之间，如果租赁满 5 年，租金的折现值为141W
2.由于该业务是一个新业务，没有历史数据证明可能性。该硬件设备与软件平台是匹配绑定的，如果客户不续租，没有该硬件设备，软件平台也无法使用，软件平台是免费赠送给客户。目前询问公司，公司认为客户会续期 5 年的可能性较大
3. 成本分摊费用实际上是该设备的成本，公司在第一年先将成本全部收回，再收取租金

回答人：chenyiwei
由于是新业务，不确定性较大，可能难以判断设备和软件所有权上主要风险和报酬是否转移，故建议按经营租赁处理。